【裁判字號】    99,上訴,540
【裁判日期】    990422
【裁判案由】    毒品危害防制條例
【裁判全文】
臺灣高等法院刑事判決                 99年度上訴字第540號
上  訴  人  臺灣新竹地方法院檢察署檢察官
上  訴  人
即  被  告  甲○○
選任辯護人  蕭慶鈴律師
上列上訴人因被告違反毒品危害防制條例案件，不服臺灣新竹地
方法院98年度訴字第296 號，中華民國98年12月24日第一審判決
（起訴案號：臺灣新竹地方法院檢察署98年度偵字第6284號，移
送併案審理案號：臺灣新竹地方法院檢察署98年度偵字第8020號
），提起上訴，本院判決如下：
    主  文
原判決撤銷。
甲○○犯如附表所示之罪，各處如附表所示之刑；應執行有期徒
刑陸年，扣案之行動電話SIM卡壹枚沒收，販賣毒品所得共新臺
幣壹萬陸仟捌佰元沒收，如全部或一部不能沒收時，以其財產抵
償之。
    事  實
一、甲○○並無前科，素行尚佳，卻因一時經濟能力不佳，明知
    安非他命係毒品危害防制條例第2 條第2 項第2 款所規範之
    第二級毒品，不得非法持有、販賣，竟基於意圖營利販賣第
    二級毒品安非他命之犯意，先自姓名年籍不詳，綽號「殺肉
    仔（台語發音）」之成年男子處，以每公克新臺幣（下同）
    2500元之價格販入數量不詳之第二級毒品安非他命後，再以
    其所申請門號為0000000000之行動電話作為對外聯繫販賣毒
    品之工具，而先後於下列時、地販賣第二級毒品安非他命予
    楊祥鑫（綽號小楊）共7次：
(一)於98年6月6日9時48分許，楊祥鑫以其所使用門號為0000000
    000 號之行動電話，撥打甲○○所使用之上開行動電話，向
    甲○○表示欲購買3000元之第二級毒品安非他命1包（重約1
    公克），經洽談確認後，楊祥鑫即於98年6月6日10時58分許
    （起訴書原記載為當日10時28 分27秒至19時44分5秒間，業
    據公訴人於原審當庭更正）前往新竹縣竹北市○○○路加油
    站對面之便利商店，由甲○○將該第二級毒品安非他命販賣
    予楊祥鑫。
(二)於98年6 月7日10時9分許，甲○○以上開行動電話，撥打楊
    祥鑫所使用之上開行動電話，向楊祥鑫表示可向「殺肉」男
    子拿到第二級毒品安非他命1包（重約1公克），楊祥鑫表示
    願意購買，甲○○即於98年6月7日10時24分許（起訴書原記
    載為同日10時9 分49秒至同日下午某時，業據公訴人於原審
    當庭更正）前往新竹縣芎林交流道附近之7-11便利商店前，
    將該第二級毒品安非他命以3000元之金額販賣予楊祥鑫。
(三)於98年6月7日23時38分許，甲○○依楊祥鑫先前之請求，復
    以上開行動電話撥打楊祥鑫上開電話，向楊祥鑫表示手上有
    價格3000元之第二級毒品安非他命1包（重約1公克），楊祥
    鑫表示願意購買，甲○○即於98年6月7日23時53分許（起訴
    書原記載為同日23時38分27秒後之晚間，業據公訴人於原審
    當庭更正）前往新竹縣芎林交流道附近之7-11便利商店前，
    將該第二級毒品安非他命販賣予楊祥鑫。
(四)於98年6月8日20時許，楊祥鑫以其上開行動電話撥打甲○○
    上開電話，欲向甲○○購買3000 元之第二級毒品安非他命1
    包（重約1公克），嗣楊祥鑫即於當日20 時20分許（起訴書
    原記載為同日20時4 分48秒至21時許間，業據公訴人於原審
    當庭更正）前往甲○○位於新竹市○○路46巷98號住處，由
    甲○○販賣該第二級毒品安非他命予楊祥鑫。
(五)於98年6月9日15時12分許，楊祥鑫復以上開行動電話撥打甲
    ○○上開電話，欲向甲○○購買3000元之第二級毒品安非他
    命1包（重約1公克），楊祥鑫即於當日15時32分許（起訴書
    原記載為同日15時12分12秒後當日，業據公訴人於原審當庭
    更正）前往甲○○上開水利路之住處，由甲○○販賣該第二
    級毒品安非他命予楊祥鑫施用。
(六)於98年6 月16日16時27分許，楊祥鑫復以上開行動電話撥打
    甲○○上開電話，欲向甲○○購買900 元之第二級毒品安非
    他命1包（數量較少，不足1公克），嗣甲○○於當日16時47
    分許（起訴書原記載為同日16時27 分11秒至20時25分8秒間
    ，業據公訴人於原審當庭更正）前往楊祥鑫位於新竹縣芎林
    鄉柯子林某處之住處，由甲○○將該第二級毒品安非他命販
    賣予楊祥鑫。
(七)於98年6 月16日20時25分許，甲○○以上開行動電話撥打楊
    祥鑫上開電話，向楊祥鑫詢問是否欲購買900 元之第二級毒
    品安非他命1包（數量較少，不足1公克），楊祥鑫表示願意
    購買，嗣即於當日20時45分許（起訴書原記載為同日20時25
    分8秒後當日，業據公訴人於原審當庭更正）前往甲○○上
    開住處，由甲○○販賣該第二級毒品安非他命予楊祥鑫。
二、新竹市警察局刑警大隊員警因接獲線報，長期對於楊祥鑫上
    開行動電話實施通訊監察，經掌握甲○○上開犯罪事證後，
    而於98年8 月20日22時35分許持檢察官核發之拘票於新竹市
    ○區○○路46巷98號逕行拘提甲○○，當場扣得其所使用上
    開行動電話之SIM卡1枚，另於其隨身皮夾中扣得販毒資料帳
    單1張，始查悉上情。
三、案經臺灣新竹地方法院檢察署檢察官自動檢舉偵查起訴。
    理  由
一、按被告以外之人於審判外之言詞或書面陳述，除法律有規定
    者外，不得作為證據；又被告以外之人於審判外之陳述，雖
    不符合同法第159條之1至第159條之4之規定，但經當事人於
    審判程序同意作為證據，法院審酌該言詞陳述或書面陳述作
    成時之情況，認為適當者，亦得為證據，刑事訴訟法第 159
    條第1項及第159條之5第1項分別定有明文。經查，本判決所
    引用被告以外之人於審判外之陳述，固為傳聞證據，然檢察
    官、被告甲○○於本院準備程序時均表示同意作為證據，本
    院審酌上開證據資料製作時之情況，尚無違法不當及證明力
    明顯過低之瑕疵，亦認為以之作為證據應屬適當。揆諸前開
    規定，依刑事訴訟法第159條之5規定，認前揭證據資料均有
    證據能力。
二、次按有事實足認被告或犯罪嫌疑人有最輕本刑為3 年以上有
    期徒刑之罪嫌，並危害國家安全或社會秩序情節重大，而有
    相當理由可信其通訊內容與本案有關，且不能或難以其他方
    法蒐集或調查證據者，得發通訊監察書，96年7 月11日修正
    公布之通訊保障及監察法第5 條第1 項第1 款定有明文。又
    按偵查犯罪機關依法定程序監聽之錄音，如已踐行調查證據
    程序，非不可採為認定犯罪事實之基礎（最高法院93年度臺
    上字第6510號判決意旨參照）。本件採為判決基礎之卷附通
    訊監察錄音及譯文，其所憑之通訊監察書之核發經過及記載
    事項，均符合通訊保障及監察法之相關規定，本案依前述通
    訊監察書實施之監聽、錄音，自屬合法，則依監聽所得錄音
    ，係依憑機械力錄製，未經人為操作、不摻雜個人主觀意念
    ，具證據能力；而將上述具有證據能力之監聽所得錄音具體
    以文字紀錄，乃屬公務員本於職務製作的紀錄文書，譯文所
    載內容，並無顯然不可信之情形，復經本院於審理時踐行調
    查證據程序，被告對於該記載內容之真正亦不爭執，揆諸上
    開規定，亦有證據能力。
三、上開犯罪事實，迭據被告於原審及本院審理時坦承不諱，且
    查：
(一)犯罪事實一(一)部分，並經證人楊祥鑫於警詢中證稱：「（
    你是否在上述通話後，於98年6 月6日9時55分、10時28分相
    約在竹北市○○○路往義民廟方向7-11便利商店前交易？你
    當時向甲○○購買多少安非他命毒品？）是的，就是在自強
    南路加油站對面7-11 便利商店。我當時購買1公克安非他命
    毒品3千元…」等語（見8020號偵查卷第27-28頁），另於偵
    查中證稱：「（上開提示98年6月6日與甲○○通話內容所言
    為何？）買…安非他命，約在竹北市○○○路超商見面，當
    日早上我有向甲○○拿到安非他命，落差是品質比較差。」
    等語明確（見第6284號偵查卷第52頁）。
(二)犯罪事實一(二)部分，並經證人楊祥鑫於警詢中證稱：「（
    98年6月7日10時9分49秒，甲○○說『那種的他說可以1包』
    、『沒辦法幫你喬到2 包』、『好，你在哪裡我送過去』等
    語，是何意思？送到何處？）就是甲○○上一批安非他命毒
    品只剩1 公克，他要送過來給我，送到新竹縣芎林鄉○○○
    ○道附近7-11便利商店給我。」等語（見第8020號偵查卷第
    28頁），另於偵查中證稱：「（提示98年6月7日甲○○0000
    000000與楊祥鑫0000000000兩通監察譯文，內容所言為何？
    ）檳榔是指安非他命，應該是聊安非他命的東西，就是品質
    有落差，此次向他買3千元1公克，是在芎林交流道的7-11超
    商。」等語明確（見第6284號偵查卷第52頁）。
(三)犯罪事實一(三)部分，並經證人楊祥鑫於警詢中證稱：「（
    在98年6月7日23時38分27秒通話中談及『檳榔』，甲○○回
    答『有一包（不一樣的檳榔）』，並相約在『交流道對面』
    交易，『檳榔』是什麼？是否就是安非他命毒品？）『檳榔
    』就是安非他命毒品，不一樣的『檳榔』就是不同批的安非
    他命。」等語（見第8020號偵查卷第28-29 頁），另於偵查
    中證稱：「（提示98年6月7日甲○○0000000000與楊祥鑫00
    00000000兩通監察譯文，內容所言為何？）檳榔是指安非他
    命，應該是聊安非他命的東西，就是品質有落差，此次向他
    買3千元1公克，是在芎林交流道的7-11超商。」等語明確（
    見第6284號偵查卷第52頁）。
(四)犯罪事實一(四)部分，並經證人楊祥鑫於警詢中證稱：「（
    …98年6 月8日20時0分42秒，你要求『…像昨天一樣大顆的
    （檳榔）好嗎？…」並過去甲○○住處試用，再於98年6月8
    日20時4分48秒，甲○○跟你說『…我先跟他拿5包（檳榔）
    ，你等一下過來看，如果可以就跟他拿…』，『如果可以就
    跟他拿』是代表什麼意思？）當時情形我忘了，但是我可以
    確定『檳榔』就是安非他命毒品。」等語（見第8020號偵查
    卷第29頁），另於偵查中證稱：「（提示98年6月8日甲○○
    上開行動電話門號與楊祥鑫上開行動電話門號6 通監察譯文
    ，內容所言為何？）粗檳榔是指塊狀，幼檳榔是指碎狀，粗
    的比較好，這幾通是在講安非他命，當日有去看5 包，但我
    只有買1包3千元，是到甲○○慈雲路橋下住處外面看。」等
    語明確（見第6284號偵查卷第52頁）。
(五)犯罪事實一(五)部分，並經證人楊祥鑫於警詢中證稱：「（
    …後於98年6月9日15時12分12秒，甲○○跟你說『你說的那
    種有了』，你表示等一下過去甲○○住處，是代表何意思？
    ）當時情形我忘了，但是我可以確定『檳榔』就是安非他命
    毒品。」等語（見第8020號偵查卷第30頁），另於偵查中證
    述：「（對於甲○○陳稱98年6 月9日你有過去跟他拿小小1
    包安非他命，有何意見？）沒有意見。」等語明確（見第62
    84號偵查卷第53頁）。
(六)犯罪事實一(六)部分，並經證人楊祥鑫於警詢中證稱：「（
    於98年6 月16日16時27分11秒通話中，你要甲○○過去你住
    處，甲○○問『要帶多少』，你回答『一樣呀』，甲○○馬
    上明白並回答『好』，是何意思？一樣是多少？）我要跟甲
    ○○買…安非他命，甲○○要送過來給我。」（見第8020號
    偵查卷第30頁），另於偵查中證述：「（提示98 年6月16日
    甲○○上開行動電話門號與楊祥鑫上開行動電話門號2 通監
    察譯文，內容所言為何？）此日我向甲○○拿兩小包安非他
    命1800元。」等語明確（見第6284號偵查卷第53頁）。
(七)犯罪事實一(七)部分，並經證人楊祥鑫於警詢中證稱：「（
    於98年6月16日20時25分8秒，你以行動門號0000000000撥打
    給甲○○，內容『要送過去嗎』、你回答『…等一下會經過
    你那邊』，再於98年6 月16日20時59分33秒，甲○○再撥打
    你另行動門號0000-000000確認『今天拿2次1800吧』，請解
    釋內容何意思？）『要送過去嗎』是甲○○要送安非他命毒
    品給我，我因為會經過甲○○家，所以要他不用出門，我會
    去找他。我當時跟他買…安非他命…，因現金帶不夠，所以
    還欠他1800元。」等語（見第8020號偵查卷第30頁），另於
    偵查中證稱：「（提示98年6 月16日甲○○上開行動電話門
    號與楊祥鑫上開行動電話門號2 通監察譯文，內容所言為何
    ？）此日我向甲○○拿兩小包安非他命1800元。」等語明確
    （見第6284號偵查卷第53頁）。
(八)此外，並有被告所有作為對外聯絡交易毒品事宜之上開手機
    SIM卡1 枚，被告紀錄販毒資料之帳單1紙扣案可稽，原審法
    院核發之通訊監察書、甲○○0000000000號行動電話與楊祥
    鑫0000000000 號行動電話之通訊監察譯文1份、新竹市警察
    局搜索扣押筆錄1份、扣押物品目錄表1 紙及扣押物品清單1
    紙在卷可資佐證（見6284號偵查卷第11-20 頁、第8020號偵
    查卷第33-37頁）。
(九)政府對於查緝販賣毒品無不嚴格執行，且販賣毒品罪係重罪
    ，若無利可圖，衡情一般持有毒品者，當不致輕易將持有之
    毒品交付他人。又販賣毒品乃違法行為，非可公然為之，且
    有其獨特之販售路線及管道，亦無公定之價格，復可任意增
    減其分裝之數量，而每次買賣之價量，亦可能隨時依市場貨
    源之供需情形、交易雙方之關係深淺、資力、對行情之認知
    、可能風險之評估、查緝是否嚴緊，及購買者被查獲時供述
    購買對象之可能性風險評估等諸般事由，而異其標準，非可
    一概而論，是販賣之利得，誠非固定，縱使販賣之人從價差
    或量差中牟利方式雖異，其意圖營利之非法販賣行為仍屬同
    一。本案被告於犯罪事實一(一)至(五)中，係以每公克2500
    元較低之進貨成本販入後，再以高於成本之每公克3000元陸
    續賣予楊祥鑫，顯係賺取每公克價差之利得，另犯罪事實一
    (六)、(七)中，被告雖僅以每包900 元之價金賣給楊祥鑫，
    然該2 次之份量較少，被告還是有賺到一些價差或量差，業
    據被告於原審審理中坦承不諱（見原審卷第50頁），且我國
    查緝販賣毒品甚嚴，而販賣毒品有嚴重罪責，以安非他命量
    微價高，非有利得，被告實無可能甘冒重刑，鋌而走險出售
    予楊祥鑫，足認被告係以營利之意圖，販賣安非他命牟利至
    明。
(十)綜上所述，被告之自白乃與事實相符，其上開7 次販賣第二
    級毒品安非他命之犯行，事證明確，應依法論科。
四、按毒品危害防制條例修正第4條業於98年5月20日以華總一義
    字第09800125141號公布，自公布後6個月即98年11月20日施
    行，新法第4 條規定：「製造、運輸、販賣第一級毒品者，
    處死刑或無期徒刑；處無期徒刑者，得併科新臺幣2 千萬元
    以下罰金。製造、運輸、販賣第二級毒品者，處無期徒刑或
    7年以上有期徒刑，得併科新臺幣1千萬元以下罰金。製造、
    運輸、販賣第三級毒品者，處5 年以上有期徒刑，得併科新
    臺幣7 百萬元以下罰金。製造、運輸、販賣第四級毒品者，
    處3年以上10年以下有期徒刑，得併科新臺幣3百萬元以下罰
    金。製造、運輸、販賣專供製造或施用毒品之器具者，處1
    年以上7年以下有期徒刑，得併科新臺幣1百萬元以下罰金。
    前五項之未遂犯罰之。」，而舊法第4條規定：「製造、運
    輸、販賣第一級毒品者，處死刑或無期徒刑；處無期徒刑者
    ，得併科新臺幣1千萬元以下罰金。製造、運輸、販賣第二
    級毒品者，處無期徒刑或7年以上有期徒刑，得併科新臺幣7
    百萬元以下罰金。製造、運輸、販賣第三級毒品者，處5年
    以上有期徒刑，得併科新臺幣5百萬元以下罰金。製造、運
    輸、販賣第四級毒品者，處3年以上10年以下有期徒刑，得
    併科新臺幣3百萬元以下罰金。製造、運輸、販賣專供製造
    或施用毒品之器具者，處1年以上7年以下有期徒刑，得併科
    新臺幣1百萬元以下罰金。前五項之未遂犯罰之。」，經比
    較修正前後關於罰金刑之規定，以修正前法律，較有利於行
    為人，故依刑法第2條第1項前段規定，自應適用修正前毒品
    危害防制條例第4條之規定。
五、核被告7 次販賣第二級毒品安非他命予楊祥鑫之行為，均係
    犯修正前毒品危害防制條例第4條第2項之販賣第二級毒品罪
    。被告於各次犯行中，各次持有安非他命之低度行為，均應
    為販賣之高度行為所吸收，均不另論罪。被告所犯7 次販賣
    第二級毒品犯行，犯意各別，行為互異，應予分論併罰。按
    刑事審判旨在實現刑罰權之分配的正義，故法院對有罪被告
    之科刑，應符合罪刑相當之原則，使輕重得宜，罰當其罪，
    以契合社會之法律感情，此所以刑法第57條明定科刑時應審
    酌一切情狀，尤應注意該條所列10款事項以為科刑輕重之標
    準，並於同法第59條賦予法院以裁量權，如認「犯罪之情狀
    可憫恕，認科以最低度刑仍嫌過重者，得酌量減輕其刑」，
    俾使法院就個案之量刑，能斟酌至當。而刑法第59條規定所
    謂「犯罪之情狀」，應審酌其犯罪有無可憫恕之事由，即有
    無特殊之原因與環境，在客觀上足以引起一般同情，以及宣
    告法定低度刑，是否猶嫌過重等，以為判斷（最高法院38年
    臺上字第16號、45年臺上字第1165 號、51年臺上字第899號
    判例意旨）。經查：被告販賣第二級毒品安非他命之對象僅
    為1 人，且數量尚微，圖得之利益非鉅，所為與販賣毒品數
    量達數公斤以上之嚴重危害社會治安情形仍有不同，兼以本
    案之零星交易，其等惡性尚與大量走私進口或長期販賣毒品
    所謂「大盤」或「中盤」之毒梟有間，倘不論所犯情節輕重
    ，而一律論處本罪最低法定本刑以上之刑（即7 年以上有期
    徒刑或無期徒刑），猶嫌過重，其犯罪之情狀，衡情尚有可
    憫，應分別依刑法第59條規定減輕其刑。
五、原審因予論罪科刑，固非無見。惟查：原審認定被告應依修
    正後之毒品危害防制條例第4條第2項論處，而未為新舊法比
    較，尚有未洽；且未審酌被告所為販賣第二級毒品之惡性是
    否確屬重大，而未適用刑法第59條之規定減輕其刑，亦有未
    洽，被告據此提起上訴，為有理由。檢察官上訴意旨略以：
    被告係智識正常四肢健全之人，若有心尋找正當工作營生，
    衡情應非困難之事，但其卻捨此不為，反而犯下本件多起販
    賣毒品案件，顯然並非係一時失慮所為，而係認為若其缺錢
    ，就可以利用販賣毒品戕害他人身體健康之方式快速輕易取
    得金錢，其錯誤價值觀實不足取，應予以從重量刑，況本件
    被告於警詢及偵查中均否認犯罪，直至審理時因見證據明確
    始不得已坦承犯行，犯後態度難謂良好，且所犯多起販賣毒
    品犯行，對於他人身體健康危害甚鉅，實不宜輕縱，併權衡
    被告之犯罪性格、次數、手段、對社會造成之嚴重危害性，
    合併定應執行刑之刑度至少應為有期徒刑14年，方符刑罰公
    平原則，原審合併定應執行刑為7年10 月，客觀上並不符合
    罪刑相當原則，此部分裁量權之行使亦難謂妥適，而屬違法
    等語。惟按量刑之輕重，係屬事實審法院得依職權自由裁量
    之事項，苟已斟酌刑法第57各款所列情狀，而未逾越法定刑
    度，不得遽指為違法。經查：原判決就被告犯罪情節，已在
    事實欄明白認定及於理由欄詳加論斷，且所定之應執行刑並
    未違反刑法第51條第5 款之規定，故尚無公訴人所指摘之違
    法，其上訴雖無理由，但查原判決既有上開可議，要屬無可
    維持，應由本院將原判決撤銷改判。爰審酌爰審酌被告正值
    青壯，不思以正當工作賺取錢財，竟以販賣毒品方式營利，
    販賣第二級毒品予楊祥鑫之次數，對楊祥鑫身心健康所生危
    害甚鉅，所為乃有不該，且初於警詢、偵查中仍否認犯罪，
    本不宜寬恕，惟念其於原審及本院審理時均坦承犯行，態度
    十分良好，且被告並無任何犯罪前科，有臺灣高等法院被告
    前案紀錄表在卷可稽，於97年12月15日遭原任職之五崧捷運
    股份有限公司資遣後，方從事本案販毒行為，有其提出之資
    遣通知書、離職證明書、桃竹苗區就業服務中心失業給付申
    請案件認定及再認定單、失業給付申請書暨給付收據在卷可
    稽（見原審卷第24-27 頁），可見被告素行良好，本案係經
    濟能力不佳，一時失慮所為；又被告歷次販賣毒品之金額、
    數量均非鉅大，並非販賣毒品之上游大盤或中盤業者，及其
    教育程度為高中肄業（參見警詢筆錄），家中尚有年邁父母
    賴其照料，有其所提戶口名簿影本附卷可參（見第6284號偵
    查卷第48-49 頁），各次販賣之金額輕微等一切情狀，分別
    量處如附表所示之刑；另斟酌被告僅係販賣毒品之下游，總
    計販賣毒品數量非鉅，總計賺取之利潤亦僅數仟元，犯罪情
    節非重，又本案7 次販賣對象均為楊祥鑫，危害社會程度亦
    輕，及罪刑相當等原則，從輕定其應執行刑。
六、扣案之行動電話SIM卡1 枚，為被告所有（SIM卡為申請電話
    者所有，電信公司不再收回，業經司法院刑事廳以97年5月6
    日院台廳刑一字第0970009760號函轉各大電信公司函覆結果
    在案，並為公眾週知之事實），且係供被告販賣第二級毒品
    所用之物，均據被告於本院審理中自承在卷（見原審卷第48
    ），應依同條例第19條第1 項前段宣告沒收；末按毒品危害
    防制條例第19條第1 項規定，犯販賣毒品罪者，其犯罪所得
    之財物均沒收之，係採義務沒收主義，故販賣毒品所得之對
    價，不問其中成本若干，利潤多少，均應全部諭知沒收，貫
    徹政府查禁煙毒之決心，以符立法本旨（最高法院91年度臺
    上字第2419號判決意旨參照），則被告販賣毒品所得財物，
    因未扣案，依毒品防制條例第19條第1 項規定，爰於各該犯
    罪之主文項下諭知沒收，如全部或一部不能沒收時，以其財
    產抵償之。至於被告所有之販毒帳單1 紙，係被告毒品交易
    之證據，並非被告犯販賣毒品罪所用之物（最高法院84年度
    台覆字第189 號判決要旨參照），亦非屬被告犯罪所生或所
    得之物，爰不予宣告沒收。
七、移送併案部分，與本案係屬事實上之同一案件，此觀諸移送
    併辦意旨書自明，本院自得併與審理，併此敘明。
據上論斷，應依刑事訴訟法第369條第1項前段、第364條、第299
條第1項前段，修正前毒品危害防制條例第4 條第2項、毒品危害
防制條例第19條第1 項，刑法第11條、第2條第1項前段、第51條
第5款、第59條，判決如主文。
本案經檢察官壽勤偉到庭執行職務。
中    華    民    國    99    年    4     月    22    日
                  刑事第五庭  審判長 法  官  高明哲
                                     法  官  高玉舜
                                     法  官  劉秉鑫
以上正本證明與原本無異。
如不服本判決，應於收受送達後10日內向本院提出上訴書狀，其
未敘述上訴之理由者並得於提起上訴後10日內向本院補提理由書
（均須按他造當事人之人數附繕本）「切勿逕送上級法院」。
                                     書記官  蔡宜蓁
中    華    民    國    99    年    4     月    22    日
附錄：本案論罪科刑法條全文
修正前毒品危害防制條例第4條第2項
製造、運輸、販賣第一級毒品者，處死刑或無期徒刑；處無期徒
刑者，得併科新臺幣1千萬元以下罰金。
製造、運輸、販賣第二級毒品者，處無期徒刑或7年以上有期徒
刑，得併科新臺幣7百萬元以下罰金。
製造、運輸、販賣第三級毒品者，處5年以上有期徒刑，得併科
新臺幣5百萬元以下罰金。
製造、運輸、販賣專供製造或施用毒品之器具者，處1年以上7年
以下有期徒刑，得併科新臺幣1百萬元以下罰金。
前四項之未遂犯罰之。
 附表：
┌──┬────┬─────────────────────┐
│編號│犯罪事實│              罪名及宣告刑                │
├──┼────┼─────────────────────┤
│ 1  │犯罪事實│甲○○販賣第二級毒品，處有期徒刑參年拾月，│
│    │一(一)  │扣案之行動電話SIM卡壹枚沒收，販賣毒品所得 │
│    │        │新臺幣參仟元沒收，如全部或一部不能沒收時，│
│    │        │以其財產抵償之。                          │
├──┼────┼─────────────────────┤
│ 2  │犯罪事實│甲○○販賣第二級毒品，處有期徒刑參年拾月，│
│    │一(二)  │扣案之行動電話SIM卡壹枚沒收，販賣毒品所得 │
│    │        │新臺幣參仟元沒收，如全部或一部不能沒收時，│
│    │        │以其財產抵償之。                          │
├──┼────┼─────────────────────┤
│ 3  │犯罪事實│甲○○販賣第二級毒品，處有期徒刑參年拾月，│
│    │一(三)  │扣案之行動電話SIM卡壹枚沒收，販賣毒品所得 │
│    │        │新臺幣參仟元沒收，如全部或一部不能沒收時，│
│    │        │以其財產抵償之。                          │
├──┼────┼─────────────────────┤
│ 4  │犯罪事實│甲○○販賣第二級毒品，處有期徒刑參年拾月，│
│    │一(四)  │扣案之行動電話SIM卡壹枚沒收，販賣毒品所得 │
│    │        │新臺幣參仟元沒收，如全部或一部不能沒收時，│
│    │        │以其財產抵償之。                          │
├──┼────┼─────────────────────┤
│ 5  │犯罪事實│甲○○販賣第二級毒品，處有期徒刑參年拾月，│
│    │一(五)  │扣案之行動電話SIM卡壹枚沒收，販賣毒品所得 │
│    │        │新臺幣參仟元沒收，如全部或一部不能沒收時，│
│    │        │以其財產抵償之。                          │
├──┼────┼─────────────────────┤
│ 6  │犯罪事實│甲○○販賣第二級毒品，處有期徒刑參年陸月，│
│    │一(六)  │扣案之行動電話SIM卡壹枚沒收，販賣毒品所得 │
│    │        │新臺幣玖佰元沒收，如全部或一部不能沒收時，│
│    │        │以其財產抵償之。                          │
├──┼────┼─────────────────────┤
│ 7  │犯罪事實│甲○○販賣第二級毒品，處有期徒刑參年陸月，│
│    │一(七)  │扣案之行動電話SIM卡壹枚沒收，販賣毒品所得 │
│    │        │新臺幣玖佰元沒收，如全部或一部不能沒收時，│
│    │        │以其財產抵償之。                          │
└──┴────┴─────────────────────┘

司法院資訊處製作；財團法人民間司法改革基金會備份。
